【裁判字號】    97,交簡上,160
【裁判日期】    971002
【裁判案由】    公共危險
【裁判全文】
臺灣板橋地方法院刑事判決           97年度交簡上字第160號
上  訴  人
即  被  告  甲○○
上列上訴人因公共危險案件，不服本院97年度交簡字第2257號中
華民國97年5 月21日第一審判決（聲請案號：97年度偵字第1145
2 號），提起上訴，本院管轄之第二審合議庭判決如下：
    主  文
上訴駁回。
    事實及理由
一、本案經本院審理結果，認第一審以被告甲○○所為係犯刑法
    第185 條之3 之服用酒類不能安全駕駛動力交通工具而駕駛
    罪，判處有期徒刑3 月，如易科罰金，以新臺幣（下同）1
    千元折算1 日，其認事用法均無違誤，量刑亦屬妥適，應予
    維持。除第一審刑事簡易判決書所引之附件有錯誤，應予更
    正，另補充：「本院於審理期日所調查之證據資料，被告均
    不爭執其證據能力，依刑事訴訟法第159 條之5 規定，均有
    證據能力」外，餘引用該第一審刑事簡易判決書所載之事實
    、證據及理由（如附件）。
二、上訴人即被告甲○○上訴意旨略以：伊承認有犯罪，但車號
    910-EY號營業小客車係由伊朋友駕駛從臺北縣板橋市○○路
    至新海路之地下停車場，伊僅有在地下停車場挪動該車云云
    。
三、經查：本件被告當時係在臺北縣新莊市○○路之某薑母鴨店
    及板橋市○○路之某卡拉OK店飲用酒類，已達不能安全駕駛
    動力交通工具之狀態，仍從上址卡拉OK店駕駛車號910-EY號
    營業小客車搭載友人前往該友人位於臺北縣新海路住處之事
    實，業據被告於警詢時供述綦詳（見偵卷第8 、9 頁）。嗣
    被告於本院審理時改口辯稱係由友人駕駛云云，洵屬畏罪卸
    責之詞，委難採信。從而，原審認定被告犯刑法第185 條之
    3 之服用酒類不能安全駕駛動力交通工具而駕駛罪，並審酌
    被告身為營業小客車之駕駛，明知酒精成分對人之意識能力
    具有不良影響，超量飲酒後將導致對於周遭事物之辨識及反
    應能力較平常薄弱，倘駕駛車輛行駛於道路上，將對自身、
    乘客及一般往來公眾造成高度危險，仍於服用酒類不能安全
    駕駛之情形下，冒然駕駛車輛上路，非但危害自身及乘客之
    性命，更危及一般道路用路人之安全，兼衡被告之前於91年
    間即因公共危險案件，經本院判處拘役30日確定，之後於94
    年間又同因公共危險案件，為臺灣臺北地方法院檢察署檢察
    官緩起訴處分，有臺灣高等法院被告前案紀錄表在卷可稽，
    竟不知警惕，猶一再飲酒後駕車，及於警詢時坦承犯行等一
    切情狀，判處有期徒刑3 月，並諭知如易科罰金之折算標準
    ，其認事用法，均無違誤，量刑亦屬妥適，應予維持。被告
    執持前詞，提起本件上訴，核無理由，應予駁回。
據上論斷，應依刑事訴訟法第455 條之1 第1 項、第3 項、第36
8 條、第373 條，判決如主文。
本案經檢察官謝岳龍到庭執行職務。
中    華    民    國    97    年    10    月    2     日
                      交通法庭  審判長法  官  陳鴻清
                                      法  官  劉安榕
                                      法  官  朱嘉川
以上正本證明與原本無異。
不得上訴。
                                      書記官  陳聖儒
中    華    民    國    97    年    10    月    7     日
附錄本案論罪科刑法條全文：
中華民國刑法第185條之3
服用毒品、麻醉藥品、酒類或其他相類之物，不能安全駕駛動力
交通工具而駕駛者，處一年以下有期徒刑、拘役或科或併科十五
萬元以下罰金。


司法院資訊處製作；財團法人民間司法改革基金會備份。
